臺灣臺中地方法院民事判決
110年度訴字第488號
原      告  崇厚不動產有限公司

法定代理人  張凱鈞  
原      告  崇玉不動產有限公司

法定代理人  馮詩婕  
上二人共同
訴訟代理人  林更祐律師
            邱宇彤律師
被      告  王銘琪  
訴訟代理人  張慶達律師
被      告  童俊榮  
上列當事人間請求給付服務報酬事件，本院於民國111年5月19日
言詞辯論終結，判決如下：
    主 　　 文
一、被告王銘琪應給付原告崇玉不動產有限公司新臺幣49萬3600
    元，及自民國110年6月30日起至清償日止，按週年利率百分
    之5計算之利息。
二、原告崇玉不動產有限公司其餘之訴駁回。
三、原告崇厚不動產有限公司之訴及假執行之聲請均駁回。
四、訴訟費用由被告王銘琪負擔百分之30，餘由原告負擔。
五、本判決第1項得假執行。但被告王銘琪如以新臺幣49萬3600
    元為原告崇玉不動產有限公司預供擔保後，得免為假執行。
六、原告崇玉不動產有限公司其餘假執行之聲請駁回。 
    事實及理由
壹、程序部分：
一、按訴狀送達後，原告不得將原訴變更或追加他訴，但請求之
    基礎事實同一者、擴張或減縮應受判決事項之聲明者、不甚
    礙被告之防禦及訴訟之終結者，不在此限，民事訴訟法第25
    5條第1項第2款、第3款、第7款分別定有明文。而所稱「請
    求之基礎事實同一」者，係指變更或追加之訴與原訴之主要
    爭點有其共同性，各請求利益之主張在社會生活上可認為同
    一或關連，而就原請求之訴訟及證據資料，於審理繼續進行
    在相當程度範圍內具有同一性或一體性，得期待於後請求之
    審理予以利用，俾先後兩請求在同一程序得加以解決，避免
    重複審理，進而為統一解決紛爭者即屬之（最高法院100年
    度台抗字第716號裁定意旨參照）。查本件起訴時，僅有崇
    厚不動產有限公司（下稱崇厚公司）為原告，並先位聲明為
    ：㈠被告應連帶給付原告崇厚公司新臺幣（下同）148萬800
    元，及自起訴狀繕本送達翌日起至清償日止，按週年利率百
    分之5計算之利息。㈡願供擔保，請准宣告假執行；備位聲明
    為：㈠被告王銘琪應給付原告崇厚公司148萬800元，及自起
    訴狀繕本送達翌日起至清償日止，按週年利率百分之5計算
    之利息。㈡被告童俊榮應給付原告崇厚公司148萬800元，及
    自起訴狀繕本送達翌日起至清償日止，按週年利率百分之5
    計算之利息。㈢前2項給付如其中一被告已為給付，他被告於
    給付範圍內免給付義務。㈣願供擔保，請准宣告假執行（見
    本院卷第11至12頁）。嗣原告崇厚公司與崇玉不動產有限公
    司（下稱崇玉公司）於民國110年6月24日提出民事準備書㈢
    狀，追加崇玉公司為原告，並變更訴之聲明為：㈠被告應連
    帶給付原告崇玉公司49萬3600元，及自民事準備書㈢狀送達
    翌日起至清償日止，按週年利率百分之5計算之利息。㈡被告
    應連帶給付原告崇厚公司98萬7200元，及自起訴狀繕本送達
    翌日起至清償日止，按週年利率百分之5計算之利息。㈢願供
    擔保，請准宣告假執行（見本院卷第170至171頁）。核所為
    追加崇玉公司為原告部分，係基於被告2人合意解除就門牌
    號碼臺中市○○區○○路000號13樓之2房地（下稱系爭房地）所
    簽立之不動產買賣契約書（下稱系爭買賣契約），是否有侵
    害與其等簽立之居間契約所生債權之同一基礎事實，社會事
    實同一，且不甚礙被告之防禦及訴訟之終結；至原請求本金
    148萬800元之法定利息部分，其中本金49萬3600元之起息日
    由起訴狀繕本送達翌日改至民事準備書㈢狀送達翌日起算，
    是屬減縮應受判決事項之聲明，參以前揭規定，均無不合，
    應予准許。
二、被告童俊榮未於最後言詞辯論期日到場，核皆無民事訴訟法
    第386條各款所列情形，故依原告之聲請，由其一造辯論而
    為判決。
貳、實體部分：
一、原告主張：緣原告崇厚公司於109年7月2日受被告童俊榮委
    託銷售系爭房地，簽立有一般委託銷售契約書（下稱系爭銷
    售契約），約定委託銷售期間自109年7月2日起至109年12月
    31日止，銷售價格為2680萬元，若買賣成交，賣方（即被告
    童俊榮）應給付實際成交價4％之服務報酬；而原告崇玉公司
    於109年12月12日受被告王銘琪委託，就承購系爭房地協助
    磋商議價，簽立有買賣議價委託書及確認書（下分稱系爭議
    價委託書、系爭確認書），約定若議價成功，買方（即被告
    王銘琪）應支付實際成交價2％之服務報酬予原告崇玉公司。
    嗣經原告2人居間磋商，被告2人始合意以2468萬元就系爭房
    地為買賣，並簽立系爭買賣契約，且由被告王銘琪給付被告
    童俊榮定金10萬元與簽發本票2紙予被告童俊榮作為擔保，
    系爭買賣契約當已有效成立，原告2人已完成居間服務，原
    告崇厚公司自得以據此向被告童俊榮；原告崇玉公司得以據
    此向被告王銘琪，分別請求給付上開服務報酬。詎料，被告
    2人卻為規避應給付之居間服務報酬，共同以背於善良風俗
    之故意違約行為，私下合意解除系爭買賣契約，致使原告2
    人無法取得上開居間服務報酬，而分別受有居間服務報酬債
    權之損害。爰依系爭確認書、民法第226條第1項、第184條
    第1項後段、第185條之規定，請求被告2人應連帶給付原告
    崇玉公司49萬3600元；依系爭銷售契約、民法第226條第1項
    、第184條第1項後段、第185條之規定，請求被告2人應連帶
    給付原告崇厚公司98萬7200元。並聲明：如程序部分變更後
    聲明所示。
二、被告則以：
　㈠被告王銘琪：系爭議價委託書屬定型化契約，依消費者保護
    法（下稱消保法）第11條之1規定及內政部92年6月26日內授
    中辦地字第0920082743號公告，最少應予伊3日以上審閱契
    約期間，原告崇玉公司卻未為之，甚在伊簽立系爭議價委託
    書後，擅自在系爭議價委託書上加註「已瞭解契約內容，無
    需審閱」等文字，並在該文字後擅簽伊之姓名，故該放棄審
    閱期限之約款對伊不生效力，亦因違反法律強行規定而無效
    。又原告崇玉公司為速謀求居間服務報酬，違背專業誠信，
    催促伊在未審閱契約、未充分了解契約內容，資訊取得條件
    不對等下，致伊倉促簽定系爭議價委託書及系爭確認書，其
    行為至為可議，悖於公序良俗，應認系爭議價委託書、系爭
    確認書之簽訂違反民法及消保法相關規定而屬無效。又原告
    崇玉公司執行居間業務過程中，未提供系爭房地不動產說明
    書予伊，並明知伊需貸款始能給付大部分買賣價金，卻未向
    伊解說購買系爭房地之抵押權設定情況、付款方式等重要交
    易條件，俾供伊評估如何給付議價金額，承無提供有何議價
    行為，且被告童俊榮亦未於系爭議價委託書下方賣方同意出
    售欄位簽認出售，不能逕認被告2人有因原告崇玉公司議價
    行為議價成功而成立買賣法律關係，應屬尚未議價成功，縱
    被告2人後有簽定系爭買賣契約，亦與系爭議價委託書及系
    爭確認書內容所示之議價行為無直接關聯，不得以系爭買賣
    契約之簽訂取代被告童俊榮之議價承諾簽署。並聲明：⒈原
    告之訴駁回。⒉願供擔保，請准宣告免為假執行。
　㈡被告童俊榮：伊與買方即被告王銘琪素未謀面、未曾認識，
    系爭買賣契約是透過服務伊之原告崇厚公司仲介即訴外人馮
    詩婕促成的，伊沒有要解約，是馮詩婕告知伊被告王銘琪違
    約，反悔不願購買。在被告王銘琪反悔後，伊仍同意由原告
    崇厚公司繼續銷售系爭房地。由於馮詩婕多次向伊提及履保
    合約要解約，並告知若解約後不收被告王銘琪支付之10萬元
    定金，其會通知被告王銘琪取回，伊認為是原告崇厚公司急
    於繼續銷售系爭房地才一再催促，伊才與被告王銘琪成立調
    解，合意解除系爭買賣契約，原告向伊請求報酬或賠償，實
    屬不合理。並聲明：⒈原告之訴駁回。⒉願供擔保，請准宣告
    免為假執行。
三、原告及到庭被告王銘琪不爭執事項（見本院卷第366頁）：
　㈠原告崇厚公司於109年7月2日與被告童俊榮簽立系爭銷售契約
    ，約定以2680萬元價格磋商出售系爭房地（見本院卷第27至
    29頁）。
　㈡原告崇玉公司於109年12月12日與被告王銘琪間簽立系爭議價
    委託書及系爭確認書，約定以2468萬元為總價磋商購買系爭
    房地（見本院卷第23、25頁）。
　㈢被告2人於109年12月13日在原告崇厚公司1樓親自簽立「不動
    產買賣契約書」（即系爭買賣契約，見本院卷第37至40頁）
    。
　㈣被告童俊榮於110年1月29日與被告王銘琪至臺中市梧棲區調
    解委員會成立調解，合意解除系爭買賣契約（見本院卷第16
    6頁）。
四、本院之判斷：
  ㈠原告崇玉公司依系爭議價委託書及系爭確認書，請求被告王
    銘琪給付49萬3600元，為有理由：
　⒈原告崇玉公司主張其與被告王銘琪於109年12月12日簽立系爭
    議價委託書及系爭確認書，約定被告王銘琪以購屋總價額百
    分之2計算之服務費，委託原告崇玉公司以2468萬元就系爭
    房地進行議價；經原告崇玉公司與被告童俊榮進行磋商後，
    被告童俊榮同意被告王銘琪之議價內容，被告2人遂於109年
    12月13日簽訂系爭買賣契約等事實，業據原告2人提出系爭
    議價委託書、系爭確認書、系爭買賣契約等件等為證（見本
    院卷第23至25頁、第37至40頁），堪信為真實。依系爭確認
    書之「其他約定與說明」欄第2條之約定：議價成功委託人
    應支付以購屋總價額百分之2計算的服務費用予受託人等語
    （見本院卷第25頁），被告2人既已成立系爭買賣契約，堪
    認原告崇玉公司已為被告王銘琪議價成功，則原告崇玉公司
    依該約定請求被告王銘琪給付報酬49萬3600元(計算式：000
    00000*2％＝493600)，即屬有據。
　⒉被告王銘琪抗辯原告崇玉公司未依消保法第11條之1規定給予
    相當審閱期間，且拋棄審閱期之註記非其所填載，系爭議價
    委託書及系爭確認書無效，應無理由：
　⑴按依內政部92年6月26日公告修正之不動產委託銷售定型化契
    約應記載及不得記載事項，其中契約審閱期間至少應為3日
    規範。其立法意旨在使消費者於訂約前有充分了解定型化契
    約條款之機會，倘其簽約時審閱期間雖未達3日，然已有充
    分瞭解契約條款之機會，或基於其他考量選擇放棄審閱期間
    者，基於私法自治及契約自由原則，不得事後主張排除該契
    約條款（最高法院106年度台上字第2097號判決要旨參照）
    。亦即消費者已有詳閱契約之機會，雖審閱期間未達規定期
    間，但企業經營者未有妨礙消費者事先審閱契約之行為，消
    費者基於其他考量而選擇放棄審閱期間者，法無禁止拋棄之
    明文，在無顯失公平情形下，並無不可。
　⑵經查，被告王銘琪自陳前後共2度前往系爭房地看屋（見本院
    卷94頁），而第2次係於109年12月12日15至16時許由證人張
    鶴立帶往系爭房地看屋，看屋後回原告2人店內，證人張鶴
    立向被告王銘琪介紹價格、行情，並且與被告王銘琪討論以
    何價格議價後，被告王銘琪才簽署系爭議價委託書及系爭確
    認書，簽署時有一對夫妻陪同被告王銘琪，該對夫妻跟被告
    王銘琪說要想清楚，被告王銘琪表示沒有問題即為簽署；當
    日帶看房子前，被告王銘琪即表示他今天就要做決定；系爭
    議價委託書中「已瞭解合約內容，無須審閱」之文字，為另
    一名仲介人員李先生所書寫，李先生書寫後，被告王銘琪才
    親自簽名於該文字後方等語，有證人即原告崇厚公司之經紀
    人員張鶴立證述在卷（見本院卷第284至285頁），是被告王
    銘琪所辯是被告王銘琪在「委託人確認簽名」欄位、「委託
    人（買方）」欄位簽名後，原告崇玉公司方擅自記載「已瞭
    解合約內容，無須審閱」之文字，並簽署被告王銘琪之姓名
    於後云云，並非可採。況被告王銘琪就該等文字係原告崇玉
    公司事後加註乙節，未為任何舉證，其所辯即難採信。
　⑶再者，系爭議價委託書為原告崇玉公司事先印製，其上契約
    審閱權欄位印有「□本契約及其附件於中華民國＿年＿月＿日
    經委託人攜回審閱＿日（契約審閱期間至少三日，違反前項
    規定者，該條款不構成契約內容...）」之選項，原告崇玉
    公司與被告王銘琪固未勾選之，然被告王銘琪已在「委託人
    確認簽名」欄位簽名（見本院卷第23頁），堪認被告王銘琪
    知悉其得享有3日契約審閱期間之權利，縱真如被告王銘琪
    所辯，其未與原告崇玉公司約定拋棄契約審閱期，然其於翌
    日（即109年12月13日）與被告童俊榮簽署系爭買賣契約書
    、嗣後於110年1月29日與被告童俊榮進行調解程序時均未對
    契約審閱期之事有所異議，更係以「資金不足」為由申請調
    解（見本院卷第350頁），顯然並無對於系爭議價委託書之
    條款有何欠缺評估或理解不足之情形。
　⑷另系爭議價委託書及系爭確認書合計共2頁，被告王銘琪應無
    閱讀之困難，又被告王銘琪為66年次之成年男子，衡情應具
    有相當之社會經驗，酌以前述證人張鶴立所證被告王銘琪當
    日看屋前即表示當日要做決定，陪同被告王銘琪之2名友人
    亦跟被告王銘琪說要想清楚等語，堪認被告王銘琪係因覓得
    符合需求之系爭房地，自己願意放棄審閱期間之利益，欲與
    原告崇玉公司快速訂約繼而儘速進行議價，以避免遭他人捷
    足先登，則其拋棄審閱期間，並無顯失公平之情形，依前揭
    說明，自不容其嗣後再執無相當審閱期間而否認系爭議價委
    託書及系爭確認書之效力。
　⑸至被告王銘琪抗辯系爭確認書中就服務費用百分之「貳」之
    記載，亦係原告崇玉公司於被告王銘琪簽名後擅自添加乙節
    ，為原告崇玉公司所否認，然被告王銘琪復未舉證以實其說
    ，況原告崇玉公司係以提供不動產居間等服務為營業，被告
    王銘琪於簽署系爭確認書時，自當預見於議價成功時，將須
    支付一定之報酬予原告崇玉公司，被告王銘琪豈非至愚於預
    見將支付服務費用下，竟在服務費用欄位空白之系爭確認書
    上簽名，被告王銘琪所辯自非事理之常。
　⒊被告王銘琪抗辯被告童俊榮未於系爭議價委託書下方賣方同
    意出售欄位簽認出售，應屬尚未議價成功云云，不足為採：
　⑴查系爭議價委託書之委託期間為109年12月12日起至109年12
    月31日止，委託議價之金額為2468萬元（系爭議價委託書上
    誤載為2468元）；系爭銷售契約之委託期間為109年7月2日
    起至109年12月31日止，委託銷售之價格為2680萬元，嗣變
    更為2500萬元等情，有系爭議價委託書、系爭銷售契約為證
    （見本院卷第23頁、第27至35頁）。據被告童俊榮當庭所陳
    ：服務我的仲介人員馮詩婕叫我過去店裡，說有人要議價，
    我到現場時原表示要以2500萬元出售，馮詩婕說對方出價24
    68萬元，我同意退讓等語（見本院卷第128頁），足認被告
    王銘琪之議價內容已為被告童俊榮所同意，而被告童俊榮同
    意後，被告2人亦於當日簽署系爭買賣契約，有系爭買賣契
    約書附卷可證（見本院卷第37至40頁）。
　⑵又系爭確認書之「注意」欄位勾選「買賣議價委託書」之主
    要內容包括：「三、您在約定的議價期限內，仍然可以書面
    隨時撤回議價，但是如果賣方已經簽署承諾您的議價條件時
    ，那麼您就不能撤回議價。四、『買賣議價委託書』經雙方簽
    署承諾出售後，買賣契約已經成立，購屋人即應依約定與賣
    方補簽訂買賣契約書。」（見本院卷第25頁）細繹該等文字
    之內容，第三款係在限制委託人撤回議價之規定，未能以此
    等文字認定系爭議價委託書以經賣方即被告童俊榮簽認為必
    要。而第四款則係不動產仲介業者為避免支出相當之勞力、
    時間，媒介買賣雙方地約機會，促成買賣交易後，議價委託
    人任意拒絕拒絕簽訂買賣契約，故有此條款之約定，堪認原
    告崇玉公司如能居間協調使委託人即被告王銘琪與賣方經由
    其磋合而就系爭房地之買賣重要事項達成合意，即已達媒介
    就緒之程度，其請求居間報酬之條件應認已成就。此條款之
    約定係在課予被告王銘琪簽訂買賣契約之義務，一方面可避
    免仲介業者投入之心力付諸流水，另一方面則藉以避免委託
    人圖免給付仲介費而拒絕訂約，合理分配雙方所應負之責任
    ，既被告2人已於被告王銘琪所提出之議價期限內、依被告
    王銘琪所提出之議價簽訂買賣契約，堪認被告童俊榮已同意
    依系爭議價委託書內容出售系爭房地，自難以被告童俊榮未
    實際簽名於系爭議價委託書上，即認原告崇玉公司尚未議價
    成功，被告王銘琪所辯原告崇玉公司尚未議價成功、被告2
    人簽定系爭買賣契約，與系爭議價委託書及系爭確認書內容
    所示之議價行為無直接關聯云云，實屬徒託空言，殊不可取
    。
　⒋被告王銘琪抗辯原告2人違反民法第106條雙方代理之禁止云
    云，惟居間契約係一方提供他方訂約機會，並非以居間人名
    義訂立契約，且仲介不動產交易，仲介人向買賣雙方各收取
    之報酬，僅為仲介人提供服務之酬勞，並非代理雙方訂立契
    約，與雙方代理有殊（最高法院89年度台上字第2834號判決
    意旨可資參照），本件系爭買賣契約、系爭確認書、系爭議
    價委託書均是由被告王銘琪自行簽署，原告崇玉公司未有代
    理被告王銘琪締結契約之情形，此觀卷附系爭議價委託書、
    系爭確認書、系爭買賣契約可明（見本院卷第23至25、第37
    至40頁），被告此部分抗辯，亦無可採。 
　⒌被告王銘琪抗辯原告崇玉公司未提供系爭房地不動產說明書
    、未向伊解說購買系爭房地之抵押權設定情況、付款方式等
    重要交易條件云云，亦不可採：
　  據原告崇玉公司所提出之現場錄影畫面顯示，原告崇玉公司
    確實有向被告王銘琪說明付款方式、各期應給付之金額及入
    帳時間、各期款項之金額、入帳時間等付款方式，亦有將不
    動產說明書交付予被告王銘琪，並於代書草擬系爭買賣契約
    時，被告王銘琪同時則有閱覽系爭房地不動產說明書之舉動
    ，而代書亦有以系爭房地之產權資料向被告王銘琪說明土地
    之地號、面積、權利範圍、賣方在國泰世華商業銀行貸有貸
    款、包含2個車位等節，有原告崇玉公司所提出之現場錄影
    畫面光碟、譯文在卷可佐（見本院卷第211頁至215頁、第23
    7-1頁）。而被告王銘琪未能舉證以實原告崇玉公司有未交
    付系爭房地不動產說明書或有何違反居間契約之忠實義務，
    而不得請求居間報酬之主張。
  ⒍綜上，原告崇玉公司依系爭確認書之「其他約定與說明」欄
    第2條之約定請求被告王銘琪給付居間報酬49萬3600元，即
    為有理由，應予准許。
  ㈡原告崇厚公司依系爭銷售契約第5條之約定，請求被告童俊榮
    給付98萬7200元，應無理由：
　⒈查系爭銷售契約第5條第1項約定：「買賣成交者，受託人得
    向委託人收取服務報酬，其數額為實際成交價之百分之4。.
    ..」、同條第2項約定：「買賣契約成立後，因可歸責於委
    託人事由或買賣雙方合意而解除買賣契約，委託人仍應依約
    給付約定之服務報酬。」再於第8條第2項前段約定：「買方
    簽署買賣議價委託書（或要約書），於委託人簽認同意出售
    時，買賣契約即為有效成立，議價保證金同時轉為購屋定金
    。」、同條第3項約定：「議價保證金轉為購屋定金後，如
    買方違約不買，致定金由委託人所沒收者，委託人應支付該
    沒收定金之百分之50予受託人（但不得逾約定定金百分之50
    且不得逾約定之服務報酬）以作為該次委託銷售服務報酬，
    且不得再收取服務報酬。」（見本院卷第29頁）。則依前開
    條項交互參照，買賣契約成立後，議價保證金同時轉為購屋
    定金，如嗣因可歸責於賣方之事由或買、賣雙方合意解除契
    約，賣方仍需支付實際成交價4％之服務報酬；然如係因買方
    違約不欲購買，因屬可歸責於買方之事由，則賣方僅需以沒
    收定金之50％作為服務報酬，無庸再支付其他服務報酬。
　⒉系爭買賣契約為被告2人合意解除，固有臺中市梧棲區公所11
    1年4月15日梧區民政字第1110006367號函及函附之110年度
    民調字第7號調解事件卷宗足參（本院卷第348至360頁），
    然原告崇厚公司亦自承系爭買賣契約簽署後2日，被告王銘
    琪即反悔不願意，後續資金均未匯入履約保證專戶等語（見
    本院卷第61至62頁），且由上開卷宗所附調解書之記載「聲
    請人（即被告王銘琪）因資金不足以致無法繼續履行合約欲
    解除原定買賣契約」等語（見本院卷第350頁），顯見系爭
    買賣契約之解除，確實係因可歸責於被告王銘琪之事由。
　⒊觀諸被告童俊榮所提出之LINE對話紀錄截圖，原告崇厚公司
    於110年1月24日曾傳送「『童大哥您可以拍您的身分證給我
    嗎？』、『履保解約需要用到』」等訊息予被告童俊榮，復傳
    送系爭房地之網路銷售頁面截圖予被告童俊榮，詢問被告童
    俊榮是否降低銷售價額，被告童俊榮則回復其他銷售頁面截
    圖，並傳送「『我沒有簽給其他人』、『2500以下不用談、實
    拿』」等訊息；嗣原告崇厚公司於110年1月28日再度傳送「『
    童大哥身分證再麻煩您』之訊息及存證信函草稿予被告童俊
    榮，並稱「律師擬好了，履保解約後10萬您不收，我們就會
    通知他來取回」等語，有被告童俊榮與原告崇厚公司之LINE
    對話紀錄截圖在卷可參(見本院卷第194至206頁)，又況既然
    被告王銘琪不履行系爭買賣契約，被告童俊榮本應儘速解除
    系爭買賣契約，使系爭房地得以迅速出售，堪認被告童俊榮
    所辯因原告崇厚公司屢催伊解約，伊認係原告崇厚公司極欲
    繼續銷售系爭房地，伊才會於調解時與被告王銘琪合意解除
    契約等語為真。
　⒋原告崇厚公司主張被告2人私下解除系爭買賣契約，未經原告
    同意云云，然依上開LINE對話紀錄截圖，顯示原告崇厚公司
    未明確告知被告童俊榮應如何進行解約事宜，亦未告知被告
    童俊榮不得自行處理解除契約之流程，反而傳送「履保解約
    後10萬您不收，我們就會通知他來取回」之訊息予被告童俊
    榮，形同默認被告王銘琪將不需因解除系爭買賣契約，而對
    被告童俊榮或原告崇厚公司負擔任何賠償，否則原告崇厚公
    司豈會輕易通知被告王銘琪取回定金？是被告童俊榮依此條
    件（即「解除系爭買賣契約並返還10萬元定金予被告王銘琪
    」之條件）與被告王銘琪成立調解，應可認其調解前已獲得
    原告崇厚公司之授意，且該調解成立之內容亦難謂與原告崇
    厚公司之意思有所違背。
　⒌而本件係買方即被告王銘琪違約不買，業如前述，則依前開
    約定，被告童俊榮僅需支付沒收定金之50％，作為原告崇厚
    公司之服務報酬。惟原告崇厚公司以訊息向被告童俊榮表示
    將通知被告王銘琪取回定金之事，而被告2人之調解內容亦
    係同意讓被告王銘琪取回定金等節，業如前述，既被告童俊
    榮未沒收任何定金，則無須給付任何報酬予原告崇厚公司。
    原告崇厚公司主張依系爭銷售契約第5條第2項之約定，請求
    被告童俊榮給付98萬7200元，即無理由。
  ㈢至原告2人主張被告2人為規避應給付之居間服務報酬，故意
    解除系爭買賣契約，應依民法第184條、第185條之規定負連
    帶賠償責任云云。然其迄言詞辯論終結前，原告2人均未舉
    證證明被告2人係為使原告2人無法取得居間報酬，故意解除
    系爭買賣契約，及被告2人有何以背於善良風俗之方法加損
    害於原告2人之侵權行為事實，是此部分之請求，實無所據
    ，末予敘明。
五、綜上所述，原告崇玉公司請求被告王銘琪給付49萬3600元，
    及自民事準備書（三）狀繕本送達翌日（即110年6月30日，
    見本院卷第184頁）起至清償日止，按週年利率百分之5計算
    之利息，為有理由，應予准許。逾此範圍之請求，則無理由
    ，應予駁回。
六、本判決第1項所命被告王銘琪給付原告崇玉公司之金額未逾5
    0萬元，應依民事訴訟法第389條第1項第5款之規定，依職權
    宣告假執行。是原告崇玉公司就其勝訴部分陳明願供擔保聲
    請宣告假執行，尚無必要。至原告崇玉公司其餘假執行之聲
    請，及原告崇厚公司假執行之聲請，則因該部分訴之駁回而
    失所依據，應併予駁回。又被告王銘琪陳明願供擔保請准宣
    告免為假執行，就原告崇玉公司勝訴部分，核無不合，爰酌
    定相當之擔保金額准許之。
七、兩造其餘攻擊或防禦方法及證據，經本院斟酌後，認為均不
    足以影響本判決之結果，爰不逐一詳予論駁。
八、訴訟費用負擔之依據：民事訴訟法第79條。 　　
中　　華　　民　　國　　111 　年　　6　　月　　30 　　日
                  民事第二庭    法  官  吳怡嫺
以上正本係照原本作成。
如對本判決上訴，須於判決送達後20日內向本院提出上訴狀。如
委任律師提起上訴者，應一併繳納上訴審裁判費。
中　　華　　民　　國　　111 　年　　7 　　月　　1 　　日
                                書記官  林佩倫